臺灣高等法院刑事裁定　　　　　　　　　九十一年度毒抗字第四０六號
　　抗　告　人
　　即　被　告　甲○○
右抗告人因毒品危害防制條例案件，不服台灣新竹地方法院中華民國九十一年五月二
十日裁定（九十一年度毒聲字第五一七號，聲請案號：九十一年度聲戒字第一二七號
）提起抗告，本院裁定如左：
    主  文
抗告駁回。
    理  由
一、查本件原裁定略以：
(一)本件被告甲○○前因施用毒品案件，經依原法院八十八年度毒聲字第三四五號裁
    定送勒戒處所觀察、勒戒後，認有繼續施用毒品之傾向，再經依原法院以八十八
    年度毒聲字第七００號裁定令入戒治處所施以強制戒治，嗣強制戒治期滿後，乃
    由臺灣新竹地方法院檢察署檢察官於八十九年四月二十一日以八十九年度戒毒偵
    字第三五號為不起訴處分確定。復又因施用毒品案件，經原法院於九十年八月三
    十一日以九十年度毒聲字第一二六九號裁定令入戒治處所施以強制戒治一年，並
    由原法院以九十年度竹簡字第四六六號判處有期徒刑四月確定，惟上開令入戒治
    處所施以強制戒治之裁定及判處有期徒刑四月之確定判決均尚未經執行，此有前
    揭案號裁判書影本、不起訴處分書影本、臺灣高等法院被告全國前案紀錄表、臺
    灣新竹地方法院檢察署刑案資料查註紀錄表、及臺灣新竹地方法院檢察署竹檢崇
    執典緝字第一二一四號通緝書附卷可按。
(二)訊據被告雖否認聲請書所載施用毒品之犯行，惟其為警查獲後所採集之尿液（姓
    名代號：Ａ三七二）經送新竹市衛生局初驗，呈甲基安非他命陽性反應，嗣該檢
    體再送憲兵司令部刑事鑑識中心以氣相層析質譜分析法檢驗後，其鑑驗結果亦有
    甲基安非他命反應，有該中心九十一年三月二十七日（九一）綱得字第０三六六
    三號鑑驗通知書、新竹市衛生局不法藥物尿液初步篩檢報告書暨真實姓名代號對
    照表附卷可按。而按「尿液毒品檢驗：若能使用先進之氣相層析質譜儀分析法確
    認，則可完全排除偽陽性之干擾，為目前最具公信力的檢驗方法」，為法務部調
    查局第六處八十七年九月二十九日（八七）發技（一）字第八七０七四五七四號
    函所揭示，足見前揭尿液檢驗報告無偽陽性，鑑驗結果堪以採信。次查，甲基安
非他命經口服後約百分之七十於二十四小時內自尿液中排出，約百分之九十於九
    十六小時內自尿液中排出，亦有行政院衛生署藥物食品檢驗局（八一）藥檢壹字
    第００一一五六號函可憑。是依上開說明，被告於九十年十一月二十二日十五時
    三十分許警局採尿時起回溯前九十六小時內某時，在不詳處所，施用第二級毒品
    安非他命之犯行，堪以認定。
(三)按犯毒品危害防治條例第十條之罪者，檢察官應先將被告送勒戒處所觀察、勒戒
    。經觀察、勒戒後，無繼續施用毒品傾向者，應由檢察官為不起訴處分。又三犯
    者，不適用前項（即毒品危害防治條例第二十條第二項）之規定，應由檢察官聲
    請法院裁定先令入戒治處所施以強制戒治。毒品危害防治條例第二十條第一項、
    第二項、第三項分別訂有明文。本件被告先前二犯之程序雖尚未執行終結，然此
    並不影響被告此次犯行係三犯毒品危害防制條例第十條第二項之罪之事實。
二、經核卷證，原審依毒品危害防制條例第二十條第三項但書之規定，及台灣臺北地
    方法院檢察署檢察官聲請，裁定甲○○施用第二級毒品，應令入戒治處所施以強
    制戒治壹年，核無違誤。抗告意旨雖以先前二犯之程序既尚未執行終結，有無繼
    續施用毒品傾向不明，即又再裁定強制戒治，尚有不當云云，惟查三犯者不適用
    毒品危害防治條例第二十條第二項之規定，即不必再送勒戒處所觀察、勒戒，自
    無所謂「有無繼續施用毒品傾向不明」情形，本件抗告為無理由，應予駁回。
三、據上論結，應依刑事訴訟法第四百十二條，裁定如主文。
中      華      民      國    九十一    年      七      月     十八     日
                              臺灣高等法院刑事第九庭
                                    審判長法  官  李  文  成
                                          法  官  周  盈  文
                                          法  官  官  有  明
右正本證明與原本無異。
不得抗告。
                                          書記官  林  蓓  瑜
中      華      民      國    九十一    年      七      月     十九     日
